【裁判字號】    95,交聲,1456
【裁判日期】    951031
【裁判案由】    交管條例聲異
【裁判全文】
臺灣板橋地方法院交通事件裁定      95年度交聲字第1456號
原處分機關  交通部公路總局臺北區監理所
異  議  人  甲○○
上列異議人因違反道路交通管理處罰條例案件，對於交通部公路
總局臺北區監理所民國95年8 月17日所為之處分（原處分案號：
北監自裁字第裁40-C00000000號）聲明異議，本院裁定如下：
    主  文
異議駁回。
    理  由
一、異議意旨略謂：異議人即受處分人甲○○於民國95年6 月14
    日晚間9 時10分許，駕駛車牌號碼GA-8989 號自小客車，行
    經臺北縣新莊市○○路、中港路時，違規駕駛，係因搭載嚴
    重身體不適之病患張茹菁就醫，為爭取時間，不得不闖越紅
    燈，此由張茹菁送醫後過世可見，原處分機關以異議人違反
    道路交通管理處罰條例第43條第1 項第1 款規定裁罰新臺幣
    （下同）24,000元，並依同條例第63條第1 項規定，記違規
    點數3 點，顯裁罰過重，為此，爰依法提出異議，求為撤銷
    原處分，改量處較輕之裁罰等語。
二、按汽車駕駛人，駕駛汽車在道路上蛇行，或以其他危險方法
    駕車者，處新臺幣六千元以上二萬四千元以下罰鍰，並當場
    禁止其駕駛，道路交通管理處罰條例第43條第1 項第1 款定
    有明文。又違反該規定者，並應依同條例第63條第1 項第3
    款規定，記違規點數3 點。
三、查證人即本件舉發警員陳嘉興於本院中結證：渠於前述時、
    地，執行取締砂石車勤務，見異議人駕駛上開自小客車闖紅
    燈，在臺北縣新莊市○○路、五工六路交岔路口，險些撞及
    路人，渠不及攔下，異議人旋逃逸至次一交岔路口，復闖越
    紅燈，渠驅車鳴警笛追趕，直至中山路、新五路口，異議人
    因堵車，遂為渠攔下，異議人雖下車後，辯稱欲搭載女友就
    醫，但該女子下車後，仍可站立談話，且異議人被查獲該處
    ，距離臺北醫院甚近，惟異議人未朝該醫院之思源路方向行
    駛，而係往桃園方向行駛，該方向亦非朝附近之亞東醫院方
    向等語綦詳，據此，足見異議人確有連續闖越紅燈且險撞及
    路人之危險駕車行為無誤，另難謂異議人所搭載之女子，已
    陷於生命、身體之危急情境。尤以，異議人所辯，其乃搭載
    病危之張茹菁云云，然其並無提出任何證據以資證明所搭載
    者即張茹菁，及張茹菁於斯時確罹有重病。異議人空言無據
    ，辯詞難認屬實。
四、綜上所見，異議人於上揭時、地，確有前開違反道路交通管
    理處罰條例第43條第1 項第1 款之事實，堪予認定。其逾舉
    發通知單指定之95年6 月29日應到案期限30日以上，逕受原
    處分機關處罰，是原處分機關依違反道路交通管理事件統一
    裁罰標準表之規定，據以裁罰24,000元，並應依同條例第63
    條第1 項第3 款規定，記違規點數3 點，尚無違法或裁量濫
    用之處。準此，本件異議無理由，應予駁回。
五、據上論斷，應依道路交通案件處理辦法第19條，裁定如主文
    。
中    華    民    國    95    年    10    月    31    日
                      交通法庭  法  官  朱敏賢
以上正本證明與原本無異。
如不服本裁定應於裁定送達後5 日內向本院提出抗告狀。
                                書記官  郭勝華
中    華    民    國    95    年    11    月    1     日


司法院資訊處製作；財團法人民間司法改革基金會備份。
